【裁判字號】    89,易,943
【裁判日期】    890613
【裁判案由】    傷害
【裁判全文】
臺灣臺北地方法院刑事判決                          八十九年度易字第九四三號
    公  訴  人  臺灣臺北地方法院檢察署檢察官
    被      告  乙○○
右列被告因家庭暴力傷害案件，經檢察官提起公訴（八十九年度偵字第五五六七號）
，本院判決如左：
    主  文
乙○○傷害人之身體，處拘役伍拾日，如易科罰金，以參佰元折算壹日。
    事  實
一、乙○○為甲○○之夫，二人間具有家庭暴力防治法第三條第一款所定之家庭成員
    關係。其於民國八十九年二月二日下午七時許，在台北市○○街三十五巷九號二
    樓住處，因甲○○未招呼其吃晚飯，竟心生不滿，基於普通傷害之犯意，動手毆
    打甲○○，致甲○○受有右手臂外側挫傷約五╳三公分及左大腿後側瘀血約十╳
    五公分之傷害。
二、案經被害人甲○○訴由台北市政府警察局中正第二分局報告臺灣臺北地方法院檢
    察署檢察官偵查起訴。
    理  由
一、被告乙○○經多次合法傳喚，均無正當理由不到庭，而被告於偵查中坦承於右揭
    時、地因告訴人甲○○未招呼伊一起用膳，而與甲○○發生爭吵，惟矢口否認涉
    有何傷害犯行，辯稱：當時小孩在中間，僅與告訴人發生拉扯，不清楚告訴人為
    何受傷云云。經查：右揭事實業據告訴人指訴綦詳，並有告訴人在台北市立和平
    醫院就診之驗傷診斷書及臺北市政府警察局中正第二分局處理家庭暴力案件調查
    記錄表附卷可憑，被告所辯顯係卸責之詞，不足採信，本件事證明確，被告傷害
    犯行至堪認定。
二、核被告所為，係犯刑法第二百七十七條第一項之傷害罪。爰審酌被告僅因細故即
    出手毆打其配偶、犯後毫無悔意、從前亦曾毆打告訴人，業經被告在偵查中供承
    在卷，及被告之素行、犯罪之手段、被害人所受傷害程度等一切情狀，量處如主
    文所示之刑，並諭知易科罰金之折算標準。
三、被告經合法傳喚，無正當理由不到庭，本院認係應科拘役之案件，故不待其陳述
    逕行判決。
據上論斷，應依刑事訴訟法第二百九十九條第一項前段、第三百零六條、刑法第二百
七十七條第一項、第四十一條、罰金罰鍰提高標準條例第一條前段、第二條判決如主
文。
本案經檢察官劉雪惠到庭執行職務
中      華      民      國      八十九      年      六    月    十三    日
                                      臺灣臺北地方法院刑事第四庭
                                          法  官  金  學  坪
右正本證明與原本無異
如不服本判決應於送達後十日內向本院提出上訴狀
          書記官  孫  捷  音
中      華      民      國      八十九      年      六    月    十六    日
附錄本案論罪科刑法條全文
刑法第二百七十七條第一項
一傷害人之身體或健康者，處三年以下有期徒刑，拘役或一千元以下罰金。
二犯前項之罪，因而致人於死者，處無期徒或七年以上有期徒刑，致重傷者，處三年
  以上、十年以下有期徒刑。
刑法第四十一條（易科罰金）
犯最重本刑為三年以下有期徒刑以下之刑之罪，而受六月以下有期徒刑或拘役之宣告
，因身體、教育、職業或家庭之關係，執行顯有困難者，得以一元以上三元以下折算
一日，易科罰金。


司法院資訊處製作；財團法人民間司法改革基金會備份。
